臺灣嘉義地方法院民事裁定
111年度跟護字第2號
聲  請  人  BN000K111023    
相  對  人  謝○○
上列聲請人聲請對相對人核發保護令事件，本院裁定如下：
    主  文
聲請駁回。
    理  由
一、聲請意旨略以：
  ㈠相對人前因對聲請人為跟蹤騷擾行為，於民國111年6月11日
    經嘉義縣警察局00分局核發書面告誡。因相對人再為違反聲
    請人意願，且與性或性別有關之下列跟蹤騷擾行為，以及對
    聲請人之社會生活關係密切之人，有反覆或持續為違反其意
    願而與性或性別無關之下列行為，使其心生畏怖，足以影響
    日常生活或社會活動。
  ⒈相對人於111年6月13日12時許，駕駛車輛出現在甲學校（學
    校名稱及地址均保密，詳卷)之聲請人工作場所周圍，聲請
    人遭受相對人監視、觀察、跟蹤或知悉特定人行蹤。
  ⒉相對人於111年6月17日進入甲學校，遭校警留置。
  ⒊相對人於111年6月24日在甲學校校門口附近繞圈。
  ⒋相對人於111年6月27日，自承在甲學校校門口繞圈，且要求
    第三人即聲請人之曾姓同事(真實姓名年籍保密，詳卷)轉傳
    訊息與聲請人。
  ⒌相對人於111年6月28日要求第三人彭姓同事(真實姓名年籍保
    密，詳卷)轉傳訊息與聲請人。
  ⒍相對人於111年6月30日在IG社群平台公布聲請保護令狀，其
    上有聲請人之代碼簽名與指印。
  ㈡綜上，爰依跟蹤騷擾防制法（下稱跟騷法）之規定，聲請核
    發跟騷法第12條第1項第1、2款內容之保護令。
二、相對人陳稱：聲請人是我老師，我之前有修過幾堂課，對他
    是一般學生對老師的感情，並無男女間之感情；聲請人表示
    於111年6月13日12時許有看到我進入甲學校校園，但當天我
    沒有去；聲請人聲請保護令後，學校教官於111年6月17日有
    找我，收回學校停車證，收回停車證後，我就無法進入校園
    ；因為我住在學校附近，習慣在學校附近吃，會去學校附近
    的店家，我朋友也住附近；我收到警局之書面告誡後，沒有
    傳訊息給聲請人，因為聲請人已經將我封鎖；期間我有跟比
    較熟的人，如彭姓同事聊到我跟聲請人吵架，即聲請人今年
    4月開始封鎖我的事，我有跟他說我不能聯絡聲請人，所以
    我講到什麼就請他不要傳給聲請人，惟於111年6月28日有請
    彭姓同事傳訊息給聲請人，因為聲請人扯到第三人A老師，
    我很生氣，有請彭姓同事務必通知聲請人，但我不知道他有
    沒有傳給聲請人，因為他已讀我，沒有回應；於111年6月27
    日我有跟曾姓同事傳訊息，但她說沒有要幫我轉達，我就很
    放心地繼續跟她聊天；至於111年6月30日有在IG社群平台公
    布保護令聲請狀的簽名頁，因我跟聲請人都變成一串代碼，
    而聲請人根本看不到我IG社群平台，但一直有人截圖給聲請
    人，我不知道是誰，我想知道是誰等語。
三、按行為人經警察機關為書面告誡後2年內，再為跟蹤騷擾行
    為者，被害人得向法院聲請保護令；法院於審理終結後，認
    確有跟蹤騷擾行為之事實且有必要者，得依聲請或依職權核
    發保護令，跟騷法第5條第1項前段、第12條第1項分別定有
    明文。是保護令之核發，須經法院審理後，認有跟蹤騷擾行
    為發生之事實，及核發保護令之必要，始足當之。倘經法院
    審理結果，認無跟蹤騷擾行為之事實，或雖有跟蹤騷擾行為
    之事實但無核發保護令必要，法院即應予駁回。
四、經查：
  ㈠聲請人主張相對人於警察機關核發書面告誡2年內，再對其及
    其社會生活關係密切之人為跟蹤騷擾行為等情，固據提出甲
    學校提供之照片、IG社群平台照片翻拍、相對人與曾姓同事
    間、相對人與彭姓同事間訊息截圖為證。然查：
  ⒈聲請人主張相對人於111年6月13日12時許，駕駛車輛出現在
    其學校工作場所周圍等語，為相對人所否認，亦無其他證據
    可資佐證，是難認定或推知相對人有此行為。
  ⒉聲請人主張相對人於111年6月17日欲進入甲學校，遭校警留
    置等語，為相對人否認，並抗辯此係學校教官與其溝通並取
    回其停車證等語。核聲請人所提出之照片，可見甲學校校警
    、人員與相對人有談話、相對人之車輛停放甲學校校門口車
    位等事實，然此實難推知此係相對人違反書面告誡而欲入校
    遭校警攔停，抑或校警、教官主動找相對人溝通談話，是亦
    無法認定或推知相對人有跟蹤騷擾行為。
  ⒊聲請人主張相對人於111年6月24日有在甲學校附近繞圈等語
    ，然核聲請人所提出之照片，雖可見相對人車輛曾於該日7
    時許出現在甲學校門口前之路口事實，然尚不足證相對人車
    輛有在附近圍繞之事實。
  ⒋聲請人主張相對人於111年6月27日，自承在甲學校門口繞圈
    ，且要求曾姓同事轉傳訊息與聲請人等語。相對人則以其生
    活重心均在甲學校附近，故會出現在學校附近等語。核該訊
    息截圖之內容，可見相對人雖曾要求曾姓同事轉傳訊息，然
    遭曾姓同事拒絕後，相對人未對此再為糾纏或再次要求曾姓
    同事轉傳訊息與聲請人；且該訊息之內容為「你可以截圖我
    」、「老師問我也可以跟他說我的資訊」，可見相對人並未
    明確要求曾姓同事傳達特定之內容；又由該訊息之前後文，
    可知相對人係與曾姓同事談論其與聲請人間之糾紛，進而告
    知曾姓同事可截圖，或在聲請人詢問時再轉知。是以，此難
    認定有反覆或持續違反意願之行為。
  ⒌聲請人主張相對人於111年6月28日要求彭姓同事轉傳訊息與
    聲請人等語。相對人不否認其有要求彭姓同事轉傳訊息等情
    ，惟抗辯彭姓同事就其要求並未為任何回應等語。核聲請人
    所提出訊息之截圖，可知相對人確實有於111年6月28日傳訊
    彭姓同事，要求轉告聲請人。但彭姓同事對於相對人之請求
    並未為拒絕或任何回應，而相對人未對此再為糾纏或再次要
    求彭姓同事轉傳訊息與聲請人。是以，此難認定有反覆或持
    續違反意願之行為。
  ㈡綜上，聲請人雖主張相對人於警察機關核發書面告誡2年內，
    再對其及其社會生活關係密切之人為跟蹤騷擾行為等語，然
    由其所提出之證據資料尚不足以認定相對人在書面告誡後，
    有再對其及其社會生活關係密切之人為跟蹤騷擾行為。從而
    ，本件聲請為無理由，應予駁回。
五、爰裁定如主文。
中　　華　　民　　國　　111 　年　　7 　　月　　18　　日
                  民事第二庭法　官  陳威憲  
以上正本係照原本作成。
如對本裁定抗告，須於裁定送達後10日內向本院提出抗告狀。
中　　華　　民　　國　　111 　年　　7 　　月　　18　　日
                            書記官  方瀅晴